臺灣高雄地方法院民事判決　　　　　　　94年度訴字第2343號
原　　　告　丙○○
訴訟代理人　甲○○
被　　　告　乙　○
上列當事人間請求清償借款事件，經本院於中華民國94年11月11
日言詞辯論終結，判決如下：
    主      文
被告應給付原告新臺幣佰貳拾捌萬元，及自民國九十四年十月
七日起至清償日止，按年息百分之五計算之利息。
原告其餘之訴駁回。
訴訟費用由被告負擔十分之九，餘由原告負擔。
    事實及理由
一、按訴狀送達後，原告不得將原訴變更或追加他訴，但擴張或
    減縮應受判決事項之聲明者，不在此限，民事訴訟法第255
    條第1 項第3 款定有明文。查原告於聲請核發支付命令時，
    原聲明被告乙○應給付原告新臺幣（下同）3,280,000 元，
    及自支付命令送達被告翌日即民國94年9 月7 日起至清償日
    止，按年息5%計算之利息，嗣該支付命令經被告提出異議而
    以該支付命令之聲請視為起訴，於訴訟審理中，原告擴張其
    利息之請求為：被告應給付4,264,000 元，並自本院一審審
    判終結送達被告翌日起，以總清償款按年息5%另計算利息，
    核屬擴張其應受判決事項之聲明，揆諸前揭規定，應予准許
    。
二、原告主張：被告於民國88年6 月5 日向原告借款美金100,00
    0 元，當時折合新台幣（下同）為3,280,000 元（以下簡稱
    系爭款項)， 約定僅暫時支借，於金錢調度後立即返還，原
    告即於同日匯款3,280,000 元予被告。詎被告竟遲不返還欠
    款，屢經催索，被告均置之不理。為此，基於消費借貸之法
    律關係，提起本件訴訟，並聲明請求：被告應給付原告3,28
    0,000 元，並自88年6 月借貸之日起至今以6 年計算應付利
    息984,000 元，合計應清償4,264,000 元。並自支付命令送
    達被告翌日起至清償日止，以總清償款按年息5 % 另計算利
    息。
三、被告則以：系爭款項並非消費借貸款，而係伊於88年間與原
    告談話間，曾談及伊研究出一套美國期貨交易指數的交易新
    策略，但由於資金不足，一直無法測試其效果，當時原告聽
    後表示願意拿出100,000 美金進行測試，並表示若成功，希
    望投資100,000,000 共同投資，後來因測試失敗，雙方私下
    認賠了事，伊並沒有向原告借錢的意思。系爭借款因虧損現
    只剩下一點點等語資為抗辯，並聲明：駁回原告之訴。
四、本件兩造不爭執事項：
  (一)原告於88年6月5日匯款328萬元給被告。
  (二)被告於94年7 月5 日簽立「借款條」內容載有：「本人郎峰
    茲向丙○○小姐借款新台幣佰貳拾捌萬元」等語
五、兩造協議爭點為原告匯給被告之系爭款項是否為借款？經查
    被告係向原告借款的事實，業據原告提出中興商業銀行匯款
    回條聯及被告簽立之「借款條」各1 紙為證。且被告對於原
    告所匯款項即借款條所述的款項乙節，亦自認無訛（本院94
    年10月21日言詞辯論筆錄參照）。是原告既有移轉金錢於被
    告之行為，且雙方已有系爭款項為借款的約定內容，原告主
    張係被告向其借款，應認有據。被告固以系爭款項係供其測
    試之用，並提出國泰世華商業銀行之交易明細為證，惟其上
    之交易紀錄僅能作為被告投資期貨之證明，無法說明與原告
    匯給被告之系爭款項有何關係，是被告所辯洵難為據，系爭
    款項係屬借款，應足認定。
六、按借用人應於約定期限內，返還與借用物種類、品質、數量
    相同之物，未定返還期限者，借用人得隨時返還，貸與人亦
    得定一個月以上之相當期限，催告返還；又利息不得滾入原
    本再生利息，為民法第478 、第207 條前段所明定。本件系
    爭借貸契約並未定有期限，此業經原告於起訴時即陳述甚明
    ，復有前揭借款條未載期限可佐，是承前所述，原告本於消
    費借貸之法律關係，請求被告返還欠款3,280,000 元，及自
    原告以支付命令送達予被告1 個月後之翌日即自94年10月7
    日起，有本院支付命令送達證書附卷足稽，按年息5%計算之
    利息，核屬正當，應予准許。逾此範圍之請求，因原告之聲
    明將自88年6 月5 日借貸之日起迄今以6 年計算應付利息98
    4,000 元滾入本金後計算遲延利息，與上揭規定相違，應予
    駁回。
七、本件事證已臻明確，兩造其餘攻擊防禦方法，核與判決結果
    不生影響，爰不一一論述，併此敘明。
八、據上論結，原告之訴一部有理由，一部無理由，依民事訴訟
    法第79條，判決如主文。
中　　華　　民　　國　　94　　年　　11　　月　　25　　日
                  民事第五庭    法　官　古振暉
正本係照原本作成。
如不服本判決，應於送達後20日內，向本院提出上訴狀並表明上
訴理由，如於本判決宣示後送達前提起上訴者，應於判決送達後
10日內補提上訴理由書（須附繕本）。
中　　華　　民　　國　　94　　年　　11　　月　　25　　日
                                書記官　周志揚
